# 吸收合并日如何确定

提问人：lijiangyi2005 时间：2012-10-08 16:59:40
A公司吸收合并了甲、乙、丙三家全资子公司。 2011 年 12 月 17 日甲、乙、丙三家全资子公司股东会做出了解散公司的决议。 2011 年12 月 19 日A公司与甲、乙、丙签署了吸收合并协议。 2011 年 12 月 19 日乙、丙在媒体上发出了吸收合并了公告，要求合并双方的债权人接到通知的 30 天内，未接到通知的 45 天内采取相关措施处置债权。 2011 年 12 月 30 日甲在媒体上发出了吸收合并了公告，要求合并双方的债权人接到通知的 30 天内，未接到通知的 45 天内采取相关措施处置债权。 2012 年度甲、乙、丙均未进行账务处理，固定资产未计提折旧，无形资产未摊销， 2012 年 7 月A将甲、乙、丙的账务并入并开始核算。 2012 年 3 月 27 日工商局注销了丙，截止到现在甲、乙尚未办理完注销程序。 《国家税务总局公告 2010 年第 4 号》第一章第七条第四款“企业合并，以合并企业取得被合并企业资产所有权并完成工商登记变更日期为重组日。” 假如资产转移在 2011 年 12 月完成，三家子公司近期都没有生产经营，企业将来的一段时间也不会发生三家子公司经营范围内的生产经营，企业准备将来股改时再变更经营范围。 问题：合并日的时间？

回答人：chenyiwei
从会计角度，该交易并非企业合并。因此合并日确定对会计处理的意义并不大。母公司可以按照接收子公司资产和负债的实际进度确认子公司的相关资产和负债。 本版面上对母公司吸收合并子公司的会计处理方法的讨论很多，你可以搜索一下。